【裁判字號】    95,重訴,1365
【裁判日期】    951218
【裁判案由】    返還消費借貸款
【裁判全文】
臺灣臺北地方法院民事判決            95年度重訴字第1365號
原      告  永豐商業銀行股份有限公司（原名台北國際商業銀
            行股份有限公司）
法定代理人  丙○○
代  理  人  乙○○
被      告  甲○○
上列當事人間返還消費借貸款事件，經台灣板橋地方法院裁定移
轉而來，本院於民國95年12月4日言詞辯論終結，判決如下：
    主      文
被告應給付原告新台幣玖佰柒拾壹萬貳仟參佰參拾捌元，及如附
表一所示之利息暨違約金。
訴訟費用由被告負擔。
    事實及理由
一、查，原告原名「台北國際商業銀行股份有限公司」，於訴訟
    中之民國95年11月13日與建華商業銀行股份有限公司合併，
    並更名為「永豐商業銀行股份有限公司」，且於95年12月4
    日依法向本院為承受訴訟之聲明，此有卷附行政院金融監督
    管理委員會95年9月8日金管銀(六)字第09500346220號函、公
    司變更登記表、承受訴訟聲明狀可憑（見本院卷第11至13頁
    ），核與民事訴訟法第169條、第175條規定相符，應予准許
    ，合先陳明。
二、原告主張：訴外人丁添福邀被告為連帶保證人，於民國94年
    6月20日向伊借款共計新台幣（下同）10,000,000元，利息
    、還款日等各詳如附表二所示；並均約定如未按期攤還本息
    時，即喪失期限利益，債務應視為全部到期，如有遲延履行
    給付本金或利息時，除仍按上開利率計息外，逾期清償在6
    個月以內者，按上開利率10%，超過6個月者，超過部份按上
    開利率20%計付違約金。詎丁添福僅繳息至95年4月10日止即
    未按期繳款，依約上列借款應視為全部到期。目前尚積欠伊
    本金9,712,338元及如附表所示之利息暨違約金，爰依連帶
    保證契約之法律關係，提起本訴等情。並於本院聲明：如主
    文第1項所示。
三、被告則以：伊係因受訴外人陳文彬請託，始同意擔任丁添福
    連帶保證人，伊目前無力清償等語，資為抗辯。並於本院聲
    明：原告之訴駁回。
四、經查，原告主張上列事實，業據提出保證書暨約定書、借據
    暨約定書、放款過去記錄查詢等件為證（見台灣板橋地方法
    院95年度重訴字第363院卷第14至16頁、第18至19頁），並
    為被告所不爭執（見本院卷第8頁反面），故原告主張之事
    實，堪信為真。雖被告以其係受人之託而擔保系爭連帶保證
    人云云，惟此為被告簽訂系爭連帶保證契約之動機問題，與
    本件連帶保證契約之成立無涉。又被告目前雖無力清償，然
    此仍無解於其應依連帶保證契約所應負之清償責任甚明。從
    而，原告依連帶保證契約之法律關係，訴請被告應給付如主
    文第1項所示，為有理由，應予准許。
五、據上論結，本件原告之訴為有理由，依民事訴訟法第78條，
    判決如主文。
中    華    民    國    95    年     12    月   18    日
                  民事第一庭    法  官  楊絮雲
以上正本係照原本作成
如對本判決上訴，須於判決送達後20日內向本院提出上訴狀
中    華    民    國    95    年     12    月    18   日
                                書記官  高秋芬


司法院資訊處製作；財團法人民間司法改革基金會備份。
